Guide to the Sarenco Papers
Beinecke Rare Book and Manuscript Library
- Photographs, circa 1960s-2000s; Series III
  - 288-Installazione di Sarenco (Box 3)
  - 289-Installazione di Sarenco (Box 3)
  - 290-Installazione di Sarenco (Box 3)
  - 291-Installazione di Sarenco (Box 3)
  - 292-Inatllazione di Sarenco (Box 3)
  - 293-Installazione di Sarenco (Box 3)
  - 294-Installazione di Sarenco (Box 3)
  - 295-Installazione di Sarenco (Box 3)
  - 296-Installazione di Sarenco (Box 3)
  - 297-Installazione di Sarenco- (Box 3)
  - 298-Installazione di Sarenco (Box 3)
  - 299-Installazione di Sarenco (Box 3)
  - 300-Installazione di Sarenco (Box 3)
  - 301-Installazione di Sarenco (Box 3)
  - 302-Installazione di Sarenco (Box 3)
  - 303-Installazione di Sarenco (Box 3)
  - 304-Installazione di Sarenco (Box 3)
  - 305-Installazione di Sarenco (Box 3)
  - 306-Installazione di Sarenco (Box 3)
  - 307-Almagul Menlibayeva (Box 3)
  - 308-Sarenco e Jean-François Bory (Box 3)
  - 309-Sarenco e Willie Bester (Box 3)
  - 310-Maurizio Cattelan Sarenco (Box 3)
  - 311-Eliss, Esther Mahlangu, Sarenco (Box 3)
  - 312-Sarenco e le sculture di Seni Camara (Box 3)
  - 313-Sarenco, Bory, Blaine (Box 3)
  - 314-Bory, Sarenco, Berardelli (Box 3)
  - 315-Eva Ma bellini davanti a un'opera di Lucia Marcucci (Box 3)
  - 316-Almagul Menlibayeva (Box 3)
  - 317-X, Sarenco's mother, X (Box 3)
  - 318-Sarenco, Sarenco's mother, Sarenco's son, Sarenco's father (Box 3)
  - 319-Almagul Menlibayeva (Box 3)
  - 320-Almagul Menlibayeva (Box 3)
  - 321-Almagul Menlibayeva (Box 3)
  - 322-Almagul Menlibayeva (Box 3)
  - 323-Paola Mattioli, Sarenco (Box 3)
  - 324-Installazione di Paola Mattioli (Box 3)
  - 325-Opera di Edgardo Antonio Vigo (Box 3)
  - 326-Opera di E.A. Vigo (Box 3)
  - 327-Opera di E.A. Vigo (Box 3)
  - 328-Opera di E.A. Vigo (Box 3)
  - 329-Opera di E.A. Vigo (Box 3)
  - 330-Harald Szeemann, X, Sarenco (Box 3)
  - 331-Jean-François Bory, Ugo Carrega (Box 3)
  - 332-Pierre Garnier (Box 3)
  - 333-Ladislav Novak (Box 3)
  - 334- Ugo Carrega, Luis Prieto, Giorgio Cortenova, Egidio Mucci, Sarenco, Lamberto Pignotti (Box 3)
  - 335-Luigi Bonotto, Carlo Palli, Lucia Marcucci, Sarenco, Giovanni Fontana, Lamberto Pignotti, Jean-François Bory, Adriano Parise, Achille Bonito Oliva, Julien Blaine (Box 3)
  - 336-Hans Clavin, Kivuthi Mbuno (Box 3)
  - 337-Installazione di Sarenco (Box 3)
  - 338-Installazione di Sarenco (Box 3)
  - 339-Jackina Fatma Adams davanti a un'opera di Sarenco (Box 3)
  - 340-Sarenco: Bin Laden performance (Box 3)
  - 341-Sarenco nella sua istallazione alla Biennale di Venezia (Box 3)
  - 342-Sarenco and friends (Box 3)
  - 343-Sarenco e la sua installazione (Box 3)
  - 344-Un'installazione di Sarenco (Box 3)
  - 345-Un'installazione di Sarenco (Box 3)
  - 346-Un'installazione di Sarenco (Box 3)
  - 347-X e Sarenco nella sua installazione alla Biennale di Venezia (Box 3)
  - 348-Sarenco al lavoro (Box 3)
  - 349-Sarenco (Box 3)
  - 350-Sarenco fishing (Box 3)
  - 351-Sarenco (Box 3)
  - 352-Sarenco ad Accra (Box 3)
  - 353-Sarenco (Box 3)
  - 354-Sarenco e una sua installazione (Box 3)
  - 355-Sarenco alla Biennale di Siviglia (Box 3)
  - 356-Sarenco (Box 3)
  - 357-Sarenco (Box 3)
  - 358-Sarenco (Box 3)
  - 359-Sarenco e una sua installazione (Box 3)
  - 360-Fernando Millan, Sarenco (Box 3)
  - 361-Installazione di Sarenco (Box 3)
  - 362-Opera di Sarenco (Box 3)
  - 363-Opera di Sarenco (Box 3)
  - 364-Clemente Padin, Sarenco (Box 3)
  - 365-Sarenco (Box 3)
  - 366-Emmett Williams, X, Sarenco (Box 3)
  - 367-Sarenco: Bin Laden performance (Box 3)
  - 368-Sarenco (Box 3)
  - 369-Sarenco (Box 3)
  - 370-Sarenco (Box 3)
  - 371-Sarenco nella sua installazione alla Biennale di Venezia (Box 3)
  - 372-Sarenco, Franco Riccardo (Box 3)
  - 373-Un'installazione di Sarenco (Box 3)
  - 374-Un'installazione di Sarenco (Box 3)
  - 375-Sarenco (Box 3)
  - 376-Sarenco (Box 3)
  - 377-Sarenco (Box 3)
  - 378-Sarenco (Box 3)
  - 379-Sarenco, Sarenco's Daughter (Box 3)
  - 380-Sarenco a Buenos Aires (Box 3)
  - 381-Sarenco, Fiammetta, Julien Blaine, Jan De Vree (Box 3)
  - 382-X, X, Sarenco, Enrico Baj (Box 3)
  - 383-Un'installazione di Sarenco (Box 3)
  - 384-Beppe Morra e Sarenco davanti alle opere di Sarenco (Box 3)
  - 385-Sarenco alla Biennale di Siviglia (Box 3)
  - 386-Sarenco (Box 3)
  - 387-Sarenco fishing (Box 3)
  - 388-Un'installazione di Sarenco (Box 3)
  - 389-Franco Riccardo e Sarennco (Box 3)
  - 390-Sarenco al lavoro (Box 3)
  - 391-Sarenco a Mombasa (Box 3)
  - 392-Sarenco nella sua installazione della Biennale di VeneziA (Box 3)
  - 393-Sarenco cooking (Box 3)
  - 394-Sarenco in Spagna (Box 3)
  - 395-Un'installazione di Sarenco (Box 3)
  - 396-Un'opera di Sarenco (Box 3)
  - 397-Sarenco, Elidio De Paoli (Box 3)
  - 398-Un'installazione di Sarenco (Box 3)
  - 399-Sarenco (Box 3)
  - 400-Sarenco's performance (Box 3)
  - 401-Sarenco (Box 3)
  - 402-Sarenco (Box 3)
  - 403-Sarenco (Box 3)
  - 404-Sarenco alla Biennale di Shanghai (Box 3)
  - 405-Jan De Vree e Sarenco alla mostra di Sarenco a Marsiglia (Box 3)
  - 406-X, Sarenco, Jan De Vree (Box 3)
  - 407-Una Szeemann, Harald Szeemann, Sarenco, X (Box 3)
  - 408-Maurizio Cattelan working (Box 3)
  - 409-Un'installazione di Maurizio Cattelan (Box 3)
  - 410-Ingeborg Luescher, Maurizio Cattelan, Sarenco (Box 3)
  - 411-Maurizio Cattelan (Box 3)
  - 412-Sarenco, Maurizio Cattelan (Box 3)
  - 413-Sarenco, Maurizio Cattelan (Box 3)
  - 414-Un'installazione di Maurizio Cattelan (Box 3)
  - 415-Enrico Mascelloni, Martina Corgnati, Sarenco, Shozo Shimamoto, X, X (Box 3)
  - 416-Harald Szeemann (Box 3)
  - 417-Harald Szeemann, X, Sarenco (Box 3)
  - 418-Harald Szeemann (Box 3)
  - 419-Harald Szeemann (Box 3)
  - 420-Harald Szeemann davanti a un'opera di Beuys (Box 3)
  - 421-Harald Szeemann (Box 3)
  - 422-Harald Szeemann (Box 3)
  - 423-Harald Szeemann (Box 3)
  - 424-Harald Szeemann (Box 3)
  - 425-Harald Szeemann (Box 3)
  - 426-Harald Szeemann (Box 3)
  - 427-Sarenco, Harald Szeemann (Box 3)
  - 428-Harald Szeeemann, Paola Mattioli, Sarenco, Daniela Padoan (Box 3)
  - 429-Fabrizio Garghetti, Julien Blaine, Sarenco, Hellen Anyango (Box 3)
  - 430-Luc Fierens, Oriano Mabellini (Box 3)
  - 431-X, Luigi Tola (Box 3)
  - 432-Giovanni Fontana (Box 3)
  - 433-Giovanni Fontana (Box 3)
  - 434-Sarenco, Hellen Anyango (Box 3)
  - 435-X, Giovanni Fontana (Box 3)
  - 436-Giovanni Fontana, Sarenco (Box 3)
  - 437-Sarenco nella savana africana (Box 3)
  - 438-Mario Dondero (Box 3)
  - 439-Mario Dondero (Box 3)
  - 440-Mario Dondero (Box 3)
  - 441-Mario Dondero (Box 3)
  - 442-Mario Dondero (Box 3)
  - 443-Mario Dondero (Box 4)
  - 444-Mario Dondero (Box 4)
  - 445-Mario Dondero (Box 4)
  - 446-Mario Dondero (Box 4)
  - 447-Mario Dondero (Box 4)
  - 448-Mario Dondero (Box 4)
  - 449-Mario Dondero (Box 4)
  - 450-Mario Dondero (Box 4)
  - 451-Mario Dondero (Box 4)
  - 452-Sarenco e Harald Szeemann davanti a un'installazione di Sarenco (Box 4)
  - 453-Harald Szeemann (Box 4)
  - 454-Sarenco e Harald Szeemann davanti a un'opera di Beuys (Box 4)
  - 455-Harald Szeemann davanti a due opere di Beuys (Box 4)
  - 456-Harald Szeemann e Sarenco (Box 4)
  - 457-Harald Szeemann e Sarenco (Box 4)
  - 458-Harald Szeemann e Adriano Parise davanti a 3 opere di Beuys (Box 4)
  - 459-Harald Szeemann, X, Sarenco (Box 4)
  - 460-Sarenco, Innocente, Harald Szeemann (Box 4)
  - 461-Sarenco (Box 4)
  - 462-Hans Clavin, Giovanni Fontana, Sarenco (Box 4)
  - 463-X, Giovanni Fontana (Box 4)
  - 464-Giovanni Fontana (Box 4)
  - 465-Giovanni Fontana, Fabrizio Garghetti (Box 4)
  - 466-X, Giovanni Fontana, Sarenco (Box 4)
  - 467-Giovanni Fontana, sarenco (Box 4)
  - 468-Luigi Bonotto (Box 4)
  - 469-Giovanni Fontana, Sarenco (Box 4)
  - 470-Sarenco, Hellen Anyango (Box 4)
  - 471-Sarenco, Hellen Anyango, Luigi Tola (Box 4)
  - 472-Giovanni Fontana, Luigi Bonotto, Luigi Tola, Sarenco (Box 4)
  - 473-Giovanni Fontana, Fabrizio Garghetti (Box 4)
  - 474-Giovanni Fontana, Fabrizio Garghetti (Box 4)
  - 475-Sarenco, Innocente, Harald Szeemann (Box 4)
  - 476-Sarenco, Innocente, Harald Szeemann (Box 4)
  - 477-Harald Szeemann (Box 4)
  - 478-Harald Szeemann (Box 4)
  - 479-Harald Szeemann (Box 4)
  - 480-Harald Szeemann (Box 4)
  - 481-Jean-François Bory, X, Alain Arias-Misson, Julien Blaine (Box 4)
  - 482-Jean-François Bory, Alain Arias-Misson. Julien Blaine (Box 4)
  - 483-Sarenco alla Biennale di Shanghai (Box 4)
  - 484-Ingeborg Luescher, Maurizio Cattelan, Sarenco (Box 4)
  - 485-Ingeborg Luescher, Maurizio Cattelan, Sarenco (Box 4)
  - 486-Sarenco e Enrico Mascelloni in Pakistan (Box 4)
  - 487-Sarenco e Enrico Mascelloni in Pakistan (Box 4)
  - 488-Sarenco al lavoro (Box 4)
  - 489-Sarenco, Innocente, Harald Szeemann (Box 4)
  - 490-Harald Szeemann, Adriano Parise, Sarenco (Box 4)
  - 491-Sarenco, Harald Szeemann (Box 4)
  - 492-Sarenco, Harald Szeemann, Adriano Parise (Box 4)
  - 493-Sarenco, Harald Szeemann (Box 4)
  - 494-Sarenco, Harald Szeemann, Paola Mattioli (Box 4)
  - 495-Sarenco, Daniela Padoan, Harald Szeemann (Box 4)
  - 496-Adriano Parise, Harald Szeemann (Box 4)
  - 497-Harald Szeemann (Box 4)
  - 498-Harald Szeemann (Box 4)
  - 499-X, Sarenco, X, Harald Szeemann (Box 4)
  - 500-Jean-François Bory (Box 4)
  - 501-Esther Mahlangu (Box 4)
  - 502-Esther Mahlangu in un film di Sarenco (Box 4)
  - 503-X, Mario Dondero, Julien Blaine, Sarenco, Adriano Parise, Catherine Poitevin, Hans Clavin (Box 4)
  - 504-Innocente, Sarenco, Enrico Mascelloni in Kazakhstan (Box 4)
  - 505-Esther Mahlangu e Sarenco (Box 4)
  - 506-Jean-François Bory, Sarenco, Paolo Berardelli (Box 4)
  - 507-Esther Mahlangu e Sarenco (Box 4)
  - 508-Giancarlo Pedrazzini, Sarenco (Box 4)
  - 509-Giorgio Bazzani, Sarenco (Box 4)
  - 510-Sarenco's performance (Box 4)
  - 511-Un'opera di Erbossin Meldibekov (Box 4)
  - 512-Giorgio Bazzani, Fabrizio Garghetti, Sarenco (Box 4)
  - 513-Shozo Shimamoto (Box 4)
  - 514-Un'opera di Erbossin Meldibekov (Box 4)
  - 515-Sarenco, Amadou Makhtar Mbaye a Dakar (Box 4)
  - 516-Jean-François Bory (Box 4)
  - 517-Erbossin Meldibekov (Box 4)
  - 518-Esther Mahlangu e Sarenco (Box 4)
  - 519-Sarenco al parco dei mostri di Oshobko, Nigeria (Box 4)
  - 520-Gérard Fioretti, Ario Pizzarelli (Box 4)
  - 521-X, Sarenco, Achille Bonito Oliva, X (Box 4)
  - 522-Sarenco, X, Achille Bonito Oliva (Box 4)
  - 523-Riccardo Princivalle, Jean-François Bory, Gérard Fioretti (Box 4)
  - 524-Paolo Berardelli, Achille Bonito Oliva, Sarenco (Box 4)
  - 525-Sarenco fising (Box 4)
  - 526-Sarenco (Box 4)
  - 527-Jean-François Bory, Sarenco (Box 4)
  - 528-Sarenco 1960 (Box 4)
  - 529-Hans Clavin, Jan De Vree, Luc Fierens, Sarenco (Box 4)
  - 530-Luigi Tola (Box 4)
  - 531-Piero Matarrese, Sarenco, Carlo Frittelli, Carlo Palli, Julien Blaine, Luigi Bonotto, Adriano Parise (Box 4)
  - 532-Hans Clavin (Box 4)
  - 533-Asia, Sarenco (Box 4)
  - 534-Sarenco, Julien Blaine (Box 4)
  - 535-Gianni Bertini, Sarenco (Box 4)
  - 536-Enrico Mascelloni e Sarenco in Kirgyzstan (Box 4)
  - 537-Sarenco al parco dei mostri di Oshogbo, Nigeria (Box 4)
  - 538-X, Piero Matarrese, sarenco (Box 4)
  - 539-Julien Blaine, X, X, Enrico Mascelloni, X, Sarenco, X (Box 4)
  - 540-Ugo Carrega, X (Box 4)
  - 541-Ilse e Pierre Garnier (Box 4)
  - 542-3 Sarenco's Daughters davanti a due opere di Sarenco (Box 4)
  - 543-Franco Riccardo, Julien Blaine, Jean-François Bory (backview) (Box 4)
  - 544-Franco Riccardo, Julien Blaine, Jean-François Bory (frontview) (Box 4)
  - 545-Julien Blaine (Box 4)
  - 546-Julien Blaine (Box 4)
  - 547-Fabrizio Garghetti, Patrizia Guerresi, Franco Riccardo, Julien Blaine all'inaugurazione della mostra di Sarenco (Box 4)
  - 548-Fabrizio Garghetti, Patrizia Guerresi, Franco Riccardo, Julien Blaine all'inaugurazione della mostra di sarenco (Box 4)
  - 549-Gérard Fioretti, Jean-François Bory (Box 4)
  - 550-Gérard Fioretti, Julien Blaine, Jean-François Bory (Box 4)
  - 551-Sarenco's performance (Box 4)
  - 552-Sarenco's performance (Box 4)
  - 553-Gérard Fioretti (Box 4)
  - 554-Hans Clavin, Jean-François Bory (Box 4)
  - 555-X, Luigi Tola (Box 4)
  - 556-Luigi Tola (Box 4)
  - 557-Julien Blaine, Giovanni Fontana, Luigi Tola (Box 4)
  - 558-Luigi Tola (Box 4)
  - 559-Luigi Tola (Box 4)
  - 560-Hans Clavin, Luigi Tola (Box 4)
  - 561-Luigi Tola (Box 4)
  - 562-Oriano Ma bellini, Giovanni Fontana, Julien Blaine (Box 4)
  - 563-Luc Fierens, Luigi Bonotto, Oriano Ma bellini (Box 4)
  - 564-Fabrizio Garghetti, Sarenco, Luigi Bonotto (Box 4)
  - 565-Julien Blaine, Innocente, Sarenco (Box 4)
  - 566-Sarenco and his Arab wife (Box 4)
  - 567-Sarenco and friens on Mount Kenya (Box 4)
  - 568-Sarenco's son and friens (Box 4)
  - 569-Arab Musicians (Box 4)
  - 570-Arab musicians (Box 4)
  - 571-Sarenco, Piero Matarrese and the Arab musicians (Box 4)
  - 572-Sarenco, Piero Matarrese and the Arab musicians (Box 4)
  - 573-Sarenco and friens in Malindi (Box 4)
  - 574-Sarenco and friends in Malindi (Box 4)
  - 575-Sarenco and friends in Malindi (Box 4)
  - 576-Sarenco and friends in Malindi (Box 4)
  - 577-Sarenco and Abdallah Salim (Box 4)
  - 578-Sarenco shooting a video in Kenya (Box 4)
  - 579-Sarenco shooting a video in Kenya (Box 4)
  - 580-Sarenco shooting a video in Kenya (Box 4)
  - 581-Sarenco shooting a video in Kenya (Box 4)
  - 582-Sarenco shooting a video in Kenya (Box 4)
  - 583-Sarenco shooting a video in Kenya (Box 4)
  - 584-Sarenco shooting a video in Kenya (Box 4)
  - 585-An actor of Sarenco's video (Box 4)
  - 586-Cheff Mwai with a friend (Box 4)
  - 587-Cheff Mwai with a friend (Box 4)
  - 588-Cheff Mwai (Box 4)
  - 589-Cheff Mwai (Box 4)
  - 590-Maasai (Box 4)
  - 591-Maasai (Box 4)
  - 592-Sarenco shooting a video in Kenya (Box 4)
  - 593-Sarenco and Maasai (Box 4)
  - 594-Sarenco and Maasai (Box 4)
  - 595-Sarenco and friends in Mount Kenya (Box 4)
  - 596-Dinner in Nyeri (Kenya) (Box 4)
  - 597-Sarennco and friends in Kenya (Box 4)
  - 598-Alain Arias-Mison (Box 4)
  - 599-Claudio Francia (Box 4)
  - 600-Equator (Box 4)
  - 601-Sarenco al liceo (Box 4)
  - 602-Adriano Spatola and friends (Box 4)
  - 603-Sarenco and Esther Mahlangu (Box 4)
  - 604-Sarenco and relatives in the mountains (1960) (Box 4)
  - 605-Biennale di Malindi (Box 4)
  - 606-Sarenco, Cheff Mwai, Piero Matarrese (Box 4)
  - 607-Sarenco and Cheff Mwai (Box 4)
  - 608-Sarenco and Cheff Mwai (Box 4)
  - 609-Sarenco and Paa Joe (Box 4)
  - 610-Sarenco and Seni Camara (Box 4)
  - 611-Sarenco and Twins Seven Seven (Box 4)
  - 612-Sarenco and Amadou Makhtar Mbaye (Box 4)
  - 613-Sarenco and Cyprien Tokoudagba (Box 4)
  - 614-Sarenco and Mau Mau (Box 4)
  - 615-Sarenco and Muthoni Kirima (Box 4)
  - 616-Sarenco and Richard Onyango (Box 4)
  - 617-Cyprien Tokoudagba e Sarenco (Box 4)
  - 618-Sarenco e Esther Mahlangu (Box 4)
  - 619-Seni Camara e Sarenco (Box 4)
  - 620-Sarenco e Richard Onyango (Box 4)
  - 621-Paa Joe e Sarenco (Box 4)
  - 622-Margaret Majo e Sarenco (Box 4)
  - 623-Sarenco in 1961 (Box 4)
  - 624-Un'opera di Izumi Noboru (Box 4)
  - 625-Un'opera di Yamanaka Ryojiro (Box 4)
  - 626-Un'opera di Hiroshi Yoshimura (Box 4)
  - 627-Un'opera di Izumi Noboru (Box 4)
  - 628-Un'opera di Ryojiro Yamanaka (Box 4)
  - 629-Un'opera di Jiri Voskovec (Box 4)
  - 630-Karel Teige (Box 4)
  - 631-Carlo Belloli (Box 4)
  - 632-Carlo Belloli (Box 4)
  - 633-Carlo Belloli (Box 4)
  - 634-Carlo Belloli (Box 4)
  - 635-Carlo Belloli (Box 4)
  - 636-Carlo Belloli (Box 4)
  - 637-Carlo Belloli (Box 4)
  - 638-Carlo Belloli (Box 4)
  - 639-Carlo Belloli (Box 4)
  - 640-Carlo Belloli (Box 4)
  - 641-Carlo Belloli (Box 4)
  - 642-Carlo Belloli e Ezra Pound (Box 4)
  - 643-Carlo Belloli (Box 4)
  - 644-Un'opera di Kitasono Katué (Box 4)
  - 645-Un'opera di Kamimura Hiroo (Box 4)
  - 646-Un'opera di Kitasono Katué (Box 4)
  - 647-Un'opera di Takahashi Shohachiro (Box 4)
  - 648-Un'opera di Shimizu Toshihiko (Box 4)
  - 649-Un'opera di Fujitomi Yasuo (Box 4)
  - 650-Un'opera di Kitasono Katue (Box 4)
  - 651-Istituto Italiano di Cultura, Tokyo (Box 4)
  - 652-Un'opera di Kamimura Hiroo (Box 4)
  - 653-Magazine 317 (Box 4)
  - 654-Un'opera di Seiichi Niikuni (Box 4)
  - 655-Un'opera di Kitasono Katué (Box 4)
  - 656-Magazine ASA (Box 4)
  - 657-Un'opera di Shimizu Toshihiko (Box 4)
  - 658-Magazine VOU (Box 4)
  - 659-Un'opera di Ugo Carrega (Box 4)
  - 660-Opere di Ugo Carrega (Box 4)
  - 661-Bory, Blaine, Sarenco (Box 4)
  - 662-Sarenco e Eric Pittare (Box 4)
  - 663-Malindi, Kenya (Box 4)
  - 664-Timm Ulrichs e Sarenco (Box 4)
  - 665-Sarenco (Box 4)
  - 666-Julien Blaine (Box 4)
  - 667-Sarenco (Box 4)
  - 668-Sarenco (Box 4)
  - 669-Un'opera di Sarenco (Box 4)
  - 670-Un'opera di Sarenco (Box 4)
  - 671-Un'opera di Sarenco (Box 4)
  - 672-Un'opera di Sarenco (Box 4)
  - 673-Un'opera di Sarenco (Box 4)
  - 674-Un'opera di Sarenco (Box 4)
  - 675-Un'opera di Sarenco (Box 4)
  - 676-Un'opera di Sarenco (Box 4)
  - 677-Un'opera di Sarenco (Box 4)
  - 678-Un'opera di Sarenco (Box 4)
  - 679-Un'opera di Sarenco (Box 4)
  - 680-Un'opera di Sarenco (Box 4)
  - 681-Un'opera di Sarenco (Box 4)
  - 682-Un'opera di Sarenco (Box 4)
  - 683-Un'opera di Sarenco (Box 4)
  - 684-Un'opera di Sarenco (Box 4)
  - 685-Un'opera di Sarenco (Box 4)
  - 686-Un'opera di Sarenco (Box 4)
  - 687-Un'opera di Sarenco (Box 4)
  - 688-Un'opera di Sarenco (Box 4)
  - 689-Un'opera di Sarenco (Box 4)
  - 690-Un'opera di Sarenco (Box 4)
  - 691-Un'opera di Sarenco (Box 4)
  - 692-Un'opera di Sarenco (Box 4)
  - 693-Un'opera di Sarenco (Box 4)
  - 694-Un'opera di Sarenco (Box 4)
  - 695-Un'opera di Sarenco (Box 4)
  - 696-Un'opera di Sarenco (Box 4)
  - 697-Un'opera di Sarenco (Box 4)
  - 698-Un'opera di Sarenco (Box 4)
  - 699-Un'opera di sarenco (Box 4)
  - 700-Un'opera di Sarenco (Box 4)
  - 701-Un'opera di Sarenco (Box 4)
  - 702-Un'opera di Sarenco (Box 4)
  - 703-Un'opera di Sarenco (Box 4)
  - 704-Un'opera di Sarenco (Box 4)
  - 705-Un'opera di Sarenco (Box 4)
  - 706-Un'opera di Sarenco (Box 4)
  - 707-Un'opera di Sarenco (Box 4)
  - 708-Un'opera di Sarenco (Box 4)
  - 709-Un'opera di Sarenco (Box 4)
  - 710-Un'opera di Sarenco (Box 4)
  - 711-Un'opera di Sarenco (Box 4)
  - 712-Un'opera di Sarenco (Box 4)
  - 713-Un'installazione di Sarenco (Box 4)
  - 714-Un'opera di Sarenco (Box 4)
  - 715-Un'opera di Sarenco (Box 4)
  - 716-Un'opera di Sarenco (Box 4)
  - 717-Un'opera di Sarenco (Box 4)
  - 718-A folding panel by Sarenco (Box 4)
  - 719-Un'opera di Sarenco (Box 4)
  - 720-Un'opera di Sarenco (Box 4)
  - 721-Un'opera di Sarenco (Box 4)
  - 722-Un'opera di Sarenco (Box 4)
  - 723-Un'opera di Sarenco (Box 4)
  - 724-Un'opera di Sarenco (Box 4)
  - 725-Un'opera di Sarenco (Box 4)
  - 726-Un'opera di Sarenco (Box 4)
  - 727-Un'opera di Sarenco (Box 4)
  - 728-Un'opera di Sarenco (Box 4)
  - 729-Un'opera di Sarenco (Box 4)
  - 730-Un'opera di Sarenco (Box 4)
  - 731-Un'opera di Sarenco (Box 4)
  - 732-Un'opera di Sarenco (Box 4)
  - 733-Un'opera di Sarenco (Box 4)
  - 734-Un'opera di Sarenco (Box 4)
  - 735-Un'opera di Sarenco (Box 4)
  - 736-Un'opera di Sarenco (Box 4)
  - 737-Un'opera di Sarenco (Box 4)
  - 738-Un'installazione di Sarenco (Box 4)
  - 739-Un'opera di Sarenco (Box 4)
  - 740-Un'installazione di Sarenco (Box 4)
  - 741-Un'opera di Sarenco (Box 4)
  - 742-Un'opera di Sarenco (Box 4)
  - 743-Un'opera di Sarenco (Box 4)
  - 744-Un'opera di Sarenco (Box 4)
  - 745-Un'opera di Sarenco (Box 4)
  - 746-Un'opera di Sarenco (Box 4)
  - 747-Un'opera di Sarenco (Box 4)
  - 748-Un'opera di Sarenco (Box 4)
  - 749-Un'opera di Sarenco (Box 4)
  - 750-Un'opera di Sarenco (Box 4)
  - 751-Un'opera di Sarenco (Box 4)
  - 752-Un'opera di Sarenco (Box 4)
  - 753-Julien Blaine performance (Box 4)
  - 754-Julien Blaine performance (Box 4)
  - 755-Julien Blaine performance (Box 4)
  - 755-Giovanni Fontana performance (Box 4)
  - 756-Giovanni Fontana performance (Box 4)
  - 757-Giovanni Fontana performance (Box 4)
  - 758-Giovanni Fontana performance (Box 4)
  - 759-Giovanni Fontana performance (Box 4)
  - 760-Giovanni Fontana performance (Box 4)
  - 761-Mario Dondero (Box 4)
  - 762-Mario Dondero (Box 4)
  - 763-Mario Dondero e Paola Mattioli vernissage (Box 4)
  - 764-Giovanni Fontana performance (Box 4)
  - 765-Sarenco performance (Box 4)
  - 766-Mario Dondero e Paola Mattioli vernissage (Box 4)
  - 767-Mario Dondero e Paola Mattioli vernissage (Box 4)
  - 768-Julien Blaine e Sarenco performance (Box 4)
  - 769-Sarenco performance (Box 4)
  - 770-Mario Dondero e Paola Mattioli vernissage (Box 4)
  - 771-Giovanni Fontana performance (Box 4)
  - 772-Sarenco performance (Box 4)
  - 773-Sarenco e Hans Clavin (Box 4)
  - 774-Hans Clavin (Box 4)
  - 775-Hans Clavin (Box 4)
  - 776-Hans Clavin (Box 4)
  - 777-Hans Clavin (Box 4)
  - 778-Sarenco performance (Box 4)
  - 779-Sarenco performance (Box 4)
  - 780-Sarenco performance (Box 4)
  - 781-Sarenco performance (Box 4)
  - 782-Sarenco performance (Box 4)
  - 783-Sarenco performance (Box 4)
  - 784-Sarenco performance (Box 4)
  - 785-Sarenco performance (Box 4)
  - 786-Julien Blaine performance (Box 4)
  - 787-Julien Blaine performance (Box 4)
  - 788-Julien Blaine performance (Box 4)
  - 789-Julien Blaine performance (Box 4)
  - 790-Julien Blaine performance (Box 4)
  - 791-Julien Blaine performance (Box 4)
  - 792-Julien Blaine performance (Box 4)
  - 793-Julien Blaine performance (Box 4)
  - 794-Julien Blaine performance (Box 4)
  - 795-Julien Blaine performance (Box 4)
  - 796-Ugo Carrega performance (Box 4)
  - 797-Ugo Carrega performance (Box 4)
  - 798-Ugo Carrega performance (Box 4)
  - 799-Jean-François Bory performance (Box 4)
  - 800-Jean-François Bory performance (Box 4)
  - 801-Jean-François Bory performance (Box 4)
  - 802-Jean-François Bory performance (Box 4)
  - 803-Jean-François Bory performance (Box 4)
  - 804-Jean-François Bory performance (Box 4)
  - 805-Jean-François Bory performance (Box 4)
  - 806-Lamberto Pignotti performance (Box 4)
  - 807-Lamberto Pignotti performance (Box 4)
  - 808-Lamberto Pignotti performance (Box 4)
  - 809-Jean-François Bory performance (Box 4)
  - 810-from left: Hans Clavin, Paolo Berardelli, Adriano Parise, Jean-François Bory, Sarenco, Lamberto Pignotti, Tomaso Binga, Arrigo Lora-Totino, Mauro Dal Fior, Ugo Carrega, Carlo Palli, Giovanni Fontana, Lucia Marcucci, Roffi (Box 4)
  - 811-Julien Blaine performance (Box 4)
  - 812-Julien Blaine performance (Box 4)
  - 813-Julien Blaine performance (Box 4)
  - 814-Julien Blaine performance (Box 4)
  - 815-Julien Blaine performance (Box 4)
  - 816-Julien Blaine performance (Box 4)
  - 817-Sarenco e Julien Blaine performance (Box 4)
  - 818-Julien Blaine performance (Box 4)
  - 819-Sarenco e Julien Blaine performance (Box 4)
  - 820-Julien Blaine performance (Box 4)
  - 821-Julien Blaine performance (Box 4)
  - 822-Julien Blaine performance (Box 4)
  - 823-Julien Blaine performance (Box 4)
  - 824-Julien Blaine performance (Box 4)
  - 825-Julien Blaine performance (Box 4)
  - 826-Julien Blaine performance (Box 4)
  - 827-Sarenco performance (Box 4)
  - 828-Sarenco performance (Box 4)
  - 829-Sarenco performance (Box 4)
  - 830-Julien Blaine performance (Box 4)
  - 831-Julien Blaine performance (Box 4)
  - 832-Julien Blaine performance (Box 4)
  - 833-Julien Blaine performance (Box 4)
  - 834-Julien Blaine performance (Box 4)
  - 835-Julien Blaine performance (Box 4)
  - 836-Julien Blaine performance (Box 4)
  - 837-Julien Blaine performance (Box 4)
  - 838-Julien Blaine perfrmance (Box 4)
  - 839-Julien Blaine performance (Box 4)
  - 840-Julien Blaine performance (Box 4)
  - 841-Sarenco performance (Box 4)
  - 842-Sarenco performance (Box 4)
  - 843-Sarenco performance (Box 4)
  - 844-Sarenco performance (Box 4)
  - 845-Sarenco performance (Box 4)
  - 846-Sarenco performance (Box 4)
  - 847-Julien Blaine performance (Box 4)
  - 848-Julien Blaine performance (Box 4)